---
title: "Idealista_API"
output: html_notebook
Author: Antonio Martin-Cobos | Data Analytics Manager
---

References
https://www.r-bloggers.com/2018/10/converting-nested-json-to-a-tidy-data-frame-with-r/
Requires Rtools

Librerias

```{r}
if(!require("jsonlite")){install.packages("jsonlite")}
if(!require("httr")){install.packages("httr")}
if(!require("data.table")){install.packages("data.table")}
if(!require("tidyverse")){install.packages("tidyverse")}
```



Necesitamos los parámetros de la API de Idealista. Pueden conseguirse solicitándolos en el email api@idealista.com

Una vez tenemos estos parámetros los añadimos en el código debajo:

```{r}
consumer_key <- "escribe aqui tu Apikey"
consumer_secret <- "escribe aqui tu secret"

#Use basic authentication
secret <- jsonlite::base64_enc(paste(consumer_key, consumer_secret, sep = ":"))
req <- httr::POST("https://api.idealista.com/oauth/token",
                  httr::add_headers(
                    #"Authorization" = paste("Basic", gsub("n", "", secret)),
                    "Authorization" = paste("Basic", secret, sep = " "),
                    "Content-Type" = "application/x-www-form-urlencoded;charset=utf-8"
                  ),
                  body = "grant_type=client_credentials"
)

token <- paste("Bearer", httr::content(req)$access_token)
```



Esto genera una respuesta desde Idealista que nos proporciona el token para acceder a los datos. Una vez hemos
recibido dicho token podemos ejecutar una solicitud basándonos en el siguiente script:

```{r}
#url user parameters
x = '40.765456'
y = '-3.249566'
maxItems = '50'
distance = '3000'
type = 'homes'
op = 'sale'
minprice = '200000'
maxprice = '300000'
minsize = '60'
maxsize = '120'


#url fixed parameters
site = 'https://api.idealista.com/3.5/es/search?'
loc = 'center='
country = '&country=es'
maxitems = '&maxItems=50'
pages = '&numPage=1'
dist = '&distance='
property = '&propertyType='
operation = '&operation='
pricefrom = '&minPrice='
priceto = '&maxPrice='
misize = '&minSize='
masize = '&maxSize='
chalet = '&chalet=0'


url <- paste(site, loc, x, ',', y, country, maxitems, pages, dist, distance, property, type, operation, op, pricefrom, minprice, priceto, maxprice, misize, minsize, masize, maxsize, sep = "")
```



Los nombres de los parámetros indican claramente el elemento que van a filtrar en la solicitud. En el caso expuesto arriba
se están solicitando las viviendas en un radio de 3 km centrado en las coordanadas x y, que tengan un precio de venta entre
200.000 y 300.000 EUR, de entre 60 y 120 m2 y que no sean chalet.


Una vez tenemos la URL construida sólo necesitamos hacer la solicitud a través de la API de Idealista para obtener el resultado:

```{r}
res <- httr::POST(url, httr::add_headers("Authorization" = token))

```



Esto genera un objeto tipo respuesta:

> attributes(res)
$names
 [1] "url"         "status_code" "headers"     "all_headers" "cookies"     "content"     "date"        "times"       "request"     "handle"     

$class
[1] "response"


Ahora nos queda extraer los datos (en formato JSON) contenidos en esta respuesta y limpiar un poco el resultado:

```{r}
#extract the JSON content
cont_raw <- httr::content(res)

#bind the different lists into a table
data <- rbindlist(cont_raw[["elementList"]], use.names=TRUE, fill=TRUE, idcol=NULL)

#table cleanup
data[,suggestedTexts:=NULL]
data[,detailedType:=NULL]
data <- distinct(data)
data <- data[order(data[["propertyCode"]])]
```



Finalmente obtenemos una tabla con el listado de anuncios que cumplen los parámetros del filtro inicial, en un formato fácil de 
analizar.

La mayor limitación de esta API es claramente el límite de 50 resultados por consulta, lo que la hace claramente insuficiente para 
un análisis serio. Sin embargo, si estamos buscando algo muy específico este script puede ser de ayuda para obtener rádpidamente datos
sobre precios de anuncios que cumplan dichas características.
